臺灣高等法院刑事判決　　　　　　　　　　　　　　九十三年度上訴字第二六０號
　　上　訴　人
　　即　被　告　甲○○
　　選任辯護人　張權律師
　　　　　　　　邵華律師
　　上　訴　人
　　即　被　告　丙○○
　　選任辯護人　簡炎申律師
　　　　　　　　林光彥律師
右上訴人等因強盜等案件，不服臺灣臺北地方法院九十二年度重訴字第一五號，中華
民國九十二年十二月二十四日第一審判決（起訴案號：臺灣臺北地方法院檢察署九十
一年度偵字第一四八九０號）提起上訴，本院判決如左：
    主  文
上訴駁回。
    事  實
一、甲○○（綽號北投仔）與丙○○、戊○○（經原審法院傳拘未到，通緝中）係舊
    識，丙○○、戊○○分別積欠乙○○新台幣二萬元，戊○○另積欠丙○○二十餘
    萬元，於民國九十一年五月二十一日戊○○央請甲○○為其解決在外積欠債務，
    甲○○因而得知乙○○頗有資力，乃與丁○○（綽號『打狗』，未據起訴）及真
    實姓名、年籍不詳，綽號『欽佩』、『瓠仔』之成年男子，共同意圖為自己不法
    所有，基於強盜及妨害自由之犯意聯絡，先由甲○○藉詞處理戊○○及丙○○債
    務問題，要求當時尚無犯意聯絡之戊○○打電話通知丙○○至甲○○位於臺北縣
    蘆洲市○○街一二七號一樓之住處商談，當日二十一時許，甲○○、『欽佩』、
    『打狗』、『瓠仔』、戊○○、丙○○均至上址處所後，甲○○復以商談還款事
    宜為由，要求戊○○撥打乙○○所有之0000000000號行動電話，邀乙○○於當日二十二時三十分許，在臺北市○○區○○路與民權東路口見面詳談，
    經聯繫後，乙○○不疑有他，隨即應允。丙○○、戊○○即乘坐由丙○○駕駛之
    車牌號碼七Ｎ—六四三號營業小客車在前，甲○○、『欽佩』、『打狗』及『瓠
    仔』則乘坐另一車號不詳之營業小客車跟隨在後，『欽佩』並攜帶不明質地堅硬
    之槍械形狀足供作為兇器使用之金屬物品一支（下稱金屬兇器），一同前往與乙○○相約之地點。丙○○與戊○○先行到達後，乙○○與其友人郭壽隆已於該處
    等候，丙○○、戊○○即與乙○○商討戊○○所欠債務之還款問題，大致商討完
    畢之際，『欽佩』隨即出現，並取出預藏之金屬兇器指向乙○○，要求乙○○上
    車，致乙○○不能抗拒而坐上車牌號碼七Ｎ—六四三號營業小客車之後座，『欽
    佩』並命丙○○、戊○○上車，丙○○、戊○○見狀始知甲○○、『欽佩』、『
    打狗』、『瓠仔』共謀對於乙○○施行妨害自由及強盜犯行，丙○○、戊○○並
    未拒絕，竟基於不法所有之意圖，起意參與本件犯行，而與甲○○、『欽佩』、
    『打狗』、『瓠仔』基於共同之犯意聯絡，丙○○遂上駕駛座，戊○○、『欽佩
    』坐於後座乙○○兩旁，往臺北市○○路堤防方向行駛，甲○○、『打狗』、『
    瓠仔』等人則乘坐另輛營業小客車跟隨在後，於行駛時，『欽佩』即施以強暴持
    金屬兇器毆打乙○○，致乙○○受有額頭部挫刮傷血腫之傷害，『欽佩』復以「
    要你死」等語恫嚇乙○○，要求乙○○交付款項，並強取乙○○所有之0000
    000000門之行動電話。俟七Ｎ—六四三號營業小客車行駛至臺北市○○街
    之堤防旁後，兩車暫停該處，丙○○及戊○○隨即下車，『打狗』及甲○○則分
    別坐上七Ｎ—六四三號營業小客車之駕駛座及右前座，『欽佩』並對乙○○惡言
    相向，復持前開金屬兇器塞入乙○○之口中加以脅迫，再次要求款項，致乙○○
    不能抗拒，即稱：身上沒有那麼多錢，我想辦法湊五萬元等語，並隨即撥打郭壽
    隆及另一友人王承芳之電話以籌措金錢。甲○○等人於乙○○打完電話後，為避
    免其犯行為人發覺，即由『瓠仔』駕駛七Ｎ—六四三號營業小客車搭載甲○○、
    『欽佩』、乙○○，而丙○○、『打狗』、戊○○則乘坐另輛營業小客車，二車
    在臺北市市區繞行，嗣乙○○與郭壽隆再度聯絡，郭壽隆表示已籌得二萬元，並
    可在臺北市○○○路五百號前交付贖款，甲○○等人於知悉上情後，即由丙○○
    及戊○○共同搭乘上開車號不詳之營業小客車前往上址取款（前往取款前，『打
    狗』已先行下車），甲○○等人則將車輛停放於臺北市○○○路基隆河堤邊之公
    園內等候，於當日一時許，丙○○等自郭壽隆處取得二萬元，返回甲○○等人停
    車處，將該二萬元交付予甲○○，於丙○○等前往取款期間，乙○○又與王承芳
    聯絡，王承芳表示可籌得三萬元，並將由其友人之小弟代為交付，雙方約於臺北
    市○○路、復興南路口交款，甲○○等人即要求丙○○搭乘計程車前往上址，並
    自王承芳友人之小弟處取得款項三萬元，甲○○等於知悉丙○○已取得款項後，
    即與丙○○相約於臺北市百齡橋頭會合，丙○○並於該處將該三萬元交付予『瓠
    仔』及甲○○後，始於同月二十二日上午二時許在臺北市○○○路○段堤防邊釋
    放乙○○，事後丙○○、戊○○並各分得五千元，嗣經乙○○向警報案，始為警
    循線查獲。
二、案經乙○○訴由內政部警政署刑事警察局移送臺灣臺北地方法院檢察署檢察官偵
    查起訴。
    理  由
一、訊據被告甲○○、丙○○均矢口否認有公訴人所指之犯行，被告甲○○辯稱：本
    件犯行均為『欽佩』所為，伊當天係幫忙戊○○解決積欠乙○○之債務問題，因
    乙○○原先在電話中答應分期攤還，嗣又反悔，才約乙○○見面商談，本來是伊
    與『打狗』要幫戊○○解決債務問題，後來演變成『欽佩』在處理，至於『欽佩
    』攜帶不明槍械及對於乙○○妨害自由、要求交款及取款情事，均係『欽佩』個
    人所為，伊事先均不知情，亦未參與，事後亦未分得款項云云。被告丙○○辯稱
    ：當天約乙○○見面係為商談債務問題，並不知道『欽佩』會突然持不明槍械押
    乙○○上車，並向乙○○要求交款，因『欽佩』持槍且態度兇惡要求伊上車，伊
    懼怕『欽佩』對伊不利而無法抗拒，只能依『欽佩』之指示開車，伊實無意參與
    本件犯行云云。
二、經查：
（一）右開犯罪事實，業據被告丙○○於警訊時供稱：「（你是否認識乙○○？你與
      他是何關係？）我認識乙○○，我都叫他綽號『小趙』，他的全名我是在今《
      三十》日才知道。我曾向他借錢。（本三隊二組於本《九十一》年五月二十二
      日接受乙○○報案稱：於民國九十一年五月二十一日二十二時左右，在台北市
      ○○路與民權東路口附近，被你及戊○○以及四名不詳男子共同持．．．得款
      新台幣五萬元得逞，並強盜其身上所攜帶．．．以及行動電話手機《諾基亞八
      二五０型》乙支，還以．．．打傷其額頭致傷《出具驗傷單》。是否有此事？
      你可否對當日案情發生經過予以簡述？）當日是戊○○打了數通電話給我，叫
      我去臺北縣蘆洲市○○街一二七號一樓，綽號『北投仔』的住處，我當日約下
      午六、七點到達該處，戊○○和我談他欠我二十餘萬要還我的事情，他表示一
      個月要還我一萬元，還說到他一個月要還『小趙』乙○○多少錢等話題，因為
      他欠我錢也欠乙○○錢，後來他又接到『小趙』電話說不答應他分期還錢的提
      議。因為我也欠『小趙』二萬元，當日我也要去還小趙二千元，於是我們在該
      處出發，一起到三民路、民權東路口一帶找『小趙』，另外和我們同行的還有
      綽號『北投仔』、『瓠仔』、『打狗』、『欽佩』等人，我們分別駕駛我七Ｎ
      —六四三號營業小客車以及「打狗」駕駛一輛車號不詳之營業小客車，後來『
      欽佩』持．．．將『小趙』押到我車上．．．。（當時你與戊○○等六人到達
      臺北市○○路、民權東路口時間幾點？係由誰以何方法約出被害人乙○○？）
      大約在晚上十點左右我們到該處，『小趙』當時在一家泡沫紅茶店內看到我們
      前來，他自行走到我所駕駛之七Ｎ—六四三號營業小客車旁，因為我和戊○○
      之前有打電話和『小趙』約好了，所以他在該處等我們。（被害人乙○○走到
      你所駕駛車號七Ｎ—六四三號營業小客車後發生何事？）我們在談我和戊○○
      如何還他錢的事情，後來綽號『欽佩仔』走過來『小趙』身旁，拿出隨身所攜
      帶之狀似．．．，說『跟我們走』，隨即推『小趙』進我車，然後『欽佩仔』
      叫我開車，於是我照他所說的上駕駛座駛離現場，戊○○、『欽佩仔』和『小
      趙』坐在後座，當時『小趙』坐在後座中間，其他『打狗』、『瓠仔』、『北
      投仔』坐另一輛營業小客車跟我車後面。（你將車輛開至何處？車上發生甚麼
      事？）我駛離現場時約是二十二時三十分，在臺北市內比較昏暗的路上兜圈子
      ，在二十三時多，我將車開到台北市○○○路基隆河堤防邊大佳公園停車，途
      中有聽見『小趙』哀叫了一聲，頭部好像有在流血，，而談論的內容都是債務
      分期償還的事為什麼不答應等等。接下來我不確定是『北投仔』還是『瓠仔』
      叫我坐到另一輛營業小客車，於是我和『打狗』、戊○○同車，『北投仔』、
      『欽佩仔』、『瓠仔』和『小趙』坐我的七Ｎ—六四三號營業小客車，換由『
      瓠仔』開車，我做的這輛營業小客車就跟著我的七Ｎ—六四三號營業小客車繼
      續開。（你如何取款？何時、地？得款多少？）凌晨零時許，我們兩輛車開到
      復興北路、民權東路附近定點不動，約二十分鐘，我接到『小趙』的電話第一
      次取款，『小趙』要我到信義路大安捷運站附近的便利超市拿．．．款新台幣
      二萬元，『打狗』在原地下車，我開車和戊○○前往該處取款，某不認識的對
      方交給我二萬元，我們就離開了。離開之後我們又和『北投仔』那一輛會合，
      ．．．，接著我們二輛車繼續在臺北市兜圈子，後來我跟他們開的車到民權東
      路靠近空軍基地附近再度定點不動，約二十分鐘，我又再接到『小趙』電話第
      二次取款，要我到復興北路、民族東路口，這次『瓠仔』有打電話給我要我自
      己另外搭計程車去拿錢，我就照他們說的自己搭計程車去，到達該處有另一個
      不認識的對方交給我三萬元，這時候大概是凌晨一、二點了。（你們何時、地
      釋放被害人乙○○？）我們第二次取得三萬元款後，他們《是『北投仔』打電
      話來還是誰我不記得了》有再打電話來問我拿到錢沒有，我說拿到了，他們叫
      我坐計程車在臺北市內兜圈子，又打電話給我要我上高速公路，下重慶北路交
      流道往士林，我在百齡橋頭下車等他們，他們來接我上車，車又開到臺北重陽
      橋下放『小趙』下車，再來我們就回臺北縣蘆洲市○○街一二七號一樓『北投
      仔』的住處。．．．（你拿到錢如何分配？由誰主導？）我拿兩次錢的過程中
      我分別我將之交給了『北投仔』和『瓠仔』。我們回到臺北縣蘆洲市○○街一
      二七號一樓『北投仔』的住處後，『北投仔』拿了一萬元給他妻子，說是要給
      我和戊○○的錢，於是我和戊○○各分得五千。我的五千元是在上（六）月底
      我欠人家一萬五千元，我將一萬元寄在『北投仔』那裡，由他補足五千元共一
      萬五千元交給我的債主。所以我認為事情、錢都是『北投仔』在主導」等語（
      第偵字二０七八三號號卷第一頁背面至第三頁背面），於檢察官偵查中供稱：
      「（你是否曾夥同戊○○、甲○○及『打狗』等多名男子於九十一年五月二十
      一日於台北市○○路、民權東路上強押乙○○上車？）有的。．．．（是誰拉
      他？）是一位綽號欽佩的男子把他拉上車。．．．（是誰打乙○○？）是『欽
      佩』。」等語（見同上卷第三七頁），於檢察官聲請羈押時供稱：「（後來為
      何強押乙○○上你的計程車？）那是與我們二人一起去的朋友叫『欽佩』押他
      上車的，我與戊○○也嚇了一跳，他叫我坐在駕駛座叫我開車。．．．（『欽
      佩』、『打狗』、『瓠仔』、『北投』是何人帶來的？）我到蘆洲中興找戊○○時，他們就已在那裡了。．．．（為何兩次去取款？）因為後來乙○○上我
      的車子，後來我去坐『打狗』的車子，我的車換『瓠仔』開，我和乙○○不同
      車，等到乙○○第一次打電話叫我去取款，．．．。（為何乙○○打電話叫你
      去取款？）我不知道，他只是跟我說叫我到大安捷運站，看到什麼樣的人穿甚
      麼衣服，就跟他拿錢，這次我是與戊○○一起去的。（在路上是誰拿．．．打
      傷乙○○的？）是『欽佩』打的．．．。（後來是否你分到五千元？）是，我
      與戊○○一人分五千。」等語（見原審聲羈字第二一四號卷第一五至一七頁）
      ，於原審時亦為相同之陳述（見原審卷第一四六至一四八頁、第一五三頁）。
（二）同案被告戊○○於警訊時供稱：「（你是否認識乙○○？你與他是何關係？）
      我認識他，真名我不知道是製作筆錄才知道他的真實姓名，我一直稱呼他的綽
      號『小趙』，我是向他借錢而認識他的。（民國九十一年五月二十一日下午你
      與何人在何處？做何事？在場何人？）我在綽號『北投』之甲○○於臺北縣蘆
      洲市○○街一二七號一樓住處，因為我欠別人錢還不出來，請甲○○出面幫我
      處理。當場有甲○○、丙○○、『打狗』、『瓠仔』、『欽佩』等人在場。（
      當場你們決議何事？如何處理？）債權人有數人都已答應將分期付款期限三天
      延長至每一個月償還五千元，但是『小趙』原本答應之後，我再打電話給他確
      定怎麼還的時候，他反悔不答應，表示時間太久無法接受。於是我在電話中和
      『小趙』約定當面再談。（你約定被害人張禧終於何時、地見面？何人與你一
      起前往？）時間我在電話中沒有約，他說等我到達再打電話給他，地點是每次
      我還他錢都固定在台北市○○路、民生東路口附近。和我一同起前往的有甲○○、丙○○、『打狗』、『瓠仔』、『欽佩』等。我和丙○○開七Ｎ—六四三
      計程車，其他四人開另一輛計程車前往。（你們何時見面？情形為何？）當日
      我們見面時大概是晚上二十二時許。前往目的地途中『小趙』有打電話給我，
      答應我延長分期時限償還債務，但是丙○○在車上途中又打電話給『小趙』，
      稱要還他錢，所以他才又照原來約定見面，但是『小趙』不知道我和丙○○一
      起前往。到了現場我又向『小趙』道歉說明延長分期償還的原因，我們在車旁
      路邊談話時，另一輛車裡的『欽佩』不知從何處衝出，強行將『小趙』推上我
      們開的七Ｎ—六四三計程車，他在後座押住『小趙』，叫我們上車開車，於是
      我們上車，由丙○○開車，『小趙』坐在後座中間我和『欽佩』坐在兩旁，『
      欽佩』在車上就毆打『小趙』，口氣很強硬也很兇反覆問『我能借多少？』，
      這時我不知道如何處理一時傻住了。（車子開往何處？時間何時？）我不知道
      他們要開往何處，但在開動後不久，不知道何時另一輛計程車也出現，就開始
      跟另一輛在臺北市兜圈子。之後我們二輛車開到臺北市○○○路基隆河堤邊公
      園《大佳公園》，．．．，時間已經是二十三時左右。．．．（車上情形為何
      ？之後又到哪裡取款？時、地？得款多少？）在開動途中『小趙』打電話給丙○○，叫他到信義路四段附近去拿新台幣二萬元，詳細地點我忘了。我們這輛
      車前往該處時已是凌晨零時許，另一輛車不知道去了哪裡。我原本有下車看到
      很多路人但是不知道向哪一個拿錢，我上車後有人打電話向丙○○指示，他下
      車向一個年輕人拿到二萬元，那個年輕人就走了。我和丙○○都不認識他，我
      們點了是新台幣二萬元沒有錯，就離開現場。（你又至何處和另一輛計程車會
      合？情形如何？）丙○○接到電話開車到民族東路、復興北路靠機場附近和另
      一輛計程車會合，又回到原來臺北市○○○路基隆河堤邊公園的公園的附近，
      這時『打狗』下車換搭我們車閒聊，我們在車定點不動，另一輛車不知道去哪
      裡，我知道他們應該在附近，．．．。（你們之後又接獲何人指示？做何事？
      ）我們等了十幾二十分鐘，丙○○接到不知道是另一輛車的來電，叫他一個人
      攔計程車過去拿錢，我知道要去拿錢，但是丙○○去了哪裡我不知道。我和『
      打狗』在車上等，等待期間『瓠仔』有到我們車上聊天。（你們何時接獲指示
      再出發？至何處接回丙○○？得款多少？）不知道誰於凌晨二時許打電話給我
      們車上的『瓠仔』還是『打狗』，說丙○○好了，叫我們開車到臺北市○○○○○路旁等待丙○○，此部份詳細情形我忘記了，這次得款多少我就不知道了
      。（何時、地釋放被害人乙○○？）我們接到丙○○就直接回到甲○○台北縣
      蘆洲市○○街一二七號一樓住處，這時時間凌晨快三點了，何時釋放『小趙』
      的部分我不知道。．．．（你共分得贓款多少？由誰給你的？）我之前有欠甲○○的錢是沒有算利息的，所積欠他的錢約三萬多，他在同《二十二》日向我
      表示，我分得五千元，下個月分期還款扣掉五千元，五月份的還款也確實扣掉
      了五千元。」等語（見偵字第二０七八三號卷第十一頁背面至第十三頁背面）
      。
（三）經核與被害人乙○○於警訊時指稱：「（你到本局報何案？）我因被強盜、妨
      害自由及傷害所以到警局報案。（你於何時、何地被何人強盜、妨害自由及傷
      害？）我是在民國九十一年五月二十一日晚上二十二時左右，在台北市○○路
      與民權東路口我家附近被丙○○、戊○○及四名不詳男子共同持槍挾持及強盜
      財物。（你被害過程如何？）我原本借給丙○○新台幣一萬五千元，在案發當
      日《二十一》晚上二十一時卅分左右，連某用000000000行動電話打
      到我0000000000行動電話，要我到台北縣蘆洲市說要還我錢，但因
      為已經太晚了，我說我不過去了，連某說要過來找我，於是在二十二時左右，
      他就到案發地等我，我從家裡走過去與他會面才發現他夥同戊○○及四名不詳
      北市○○街民權大橋下之堤防，以．．．打我額頭再用．．．抵住我的口腔威
      脅我交出新台幣五萬元並恐嚇不可以報案，我因恐懼生命受到危害，就聯絡我
      的友人籌錢，連、黃二人收到前後我於隔日凌晨二時許才被載至台北市○○○
      路○段堤防釋放。（你是否知道丙○○、戊○○及四名不詳男子為何要共同持
      ．．．挾持及強盜你的財物？）我想是因為丙○○有向我借錢，他知道我有錢
      ，所以才與人共謀挾持我以便強盜財物。（你是如何聯絡有人籌錢？如何交錢
      ？過程如何？）我是在民權大橋下之堤防時先以行動電話000000000
      0打給我的朋友王承芳調借現金，王某說一時之間亦沒有，他另請朋友把新台
      幣二萬元送到信義路及大安路口，我們分乘二部計程車過去，連、黃二人坐計
      程車車號七Ｎ—六四三過去取錢，另外四人挾持我再另一部計程車上在附近等
      ，取完錢後，因他們不滿意金額太少，其中持．．．男子又在車上打我，在我
   　 無法抗拒之下，我又打電話向我公司的同事郭壽隆說明情況借錢，他向連某說
      要看到我時才給錢並約在公司旁，這時我又被帶至台北市○○○路五００號我
      公司附近他們觀察情況，這次是連某自己攔車過去拿到新台幣三萬元後籌足五
      萬元後我才被釋放。（你除了損失五萬元以外尚有何損失？）在被連、黃等人
      挾持過程中我身上所帶的．．．及我另外的行動電話0000000000及
      ＮＯＫＩＡ型手機亦一併被他們搶走。（你身體受傷情形如何？）我的額頭有
      被．．．敲擊以致受傷，我有到台北市○○○路慶生醫院驗傷。」等語（見九
      十一年度偵字第一四八九０號偵查卷第七至九頁），於檢察官偵查中指稱：「
      （當天情形？）當天晚上九點至十點我約丙○○過來要還錢，丙○○與戊○○
      就先來，我們談好說每月還五千元說好了，突然就來一位拿．．．的人叫我上
      車，由丙○○開車，．．．，持．．．的人與我坐後座，往三民路堤防方向開
      ，後來又來了一部車，在往民權東路方向走過來，那名持．．．的人就拿．．
　    ．打我的頭還對我說要我死，恐嚇詳細內容我想不起來，當時丙○○、戊○○
      就都沒有說什麼，一直到撫遠街堤防，兩部車都停下來，丙○○、戊○○就換
      車，前坐又換了兩個人上來，我左側又多了一個人持．．．的人仍然坐我右邊
      。（後來上車的人有無庭上之甲○○？）有，他坐在右前座。（後來情形？）
      之後他們對我粗言相向，並拿．．．放在我嘴巴，持．．．的人說要我死，並
      向我要錢叫我打電話給別人。（當時甲○○有無說什麼？）主要的都是持．．
      ．的人說的，後來也因很晚了，我跟他們說我身上沒有那麼多錢，我想辦法湊
      五萬元他們，我就開始在車上打電話給郭壽隆、王承芳，我跟他們說我被搶，
      對方要我拿錢才放人，郭壽隆就以為我在開玩笑，後來他才發現情形不對，當
      時比較晚了，前後約一個多小時才湊到錢，我們在撫遠街口停十五分鐘，我打
      給郭壽隆的第一通電話是在撫遠街打的，之後兩部車就在外面繞，在行進中我
      又陸續打電話，後來王承芳說湊到二萬元，就約在信義路拿錢，我就跟他們說
      湊到二萬元，在信義路大安路那邊，由甲○○打電話給丙○○告訴他取款地點
      ，由丙○○去取款，當中我們就開車一直繞，後來取到款，丙○○回來後，我
      又打電話給郭壽隆湊三萬元，郭壽隆湊到三萬元後就打電話給我，再由甲○○
      打電話給丙○○去取款，他們拿到錢後就將車開到延平北路靠葫蘆島那邊放我
      下車，這期間持．．．的人還是有拿．．．打我。．．．（是否你打電話給丙○○去取款？）是他們叫我打的。」等語（見同上卷第五一頁背面至五三頁）
      ，於原審時亦為相同之指訴（見原審卷第一０四至一一七頁）。於本院審理時
      證稱：「（是否在場的己○○為挾持你的『欽佩仔』？）是的。（案發當時，
      接到何人的電話要與你見面？）戊○○的電話，他說欠我錢要與我商量還錢的
      事，約在民權東路近三民路的泡沫紅茶店。（到達之前是否接到丙○○的電話
      ？）有。（接到戊○○電話約見面後，到民生東路才接到丙○○的電話？）是
      的。（被告丙○○當時的電話與你說什麼？）也是講要還錢的事。（被告丙○○有無與你說什麼？）無。（你上何人的車，釋放前有無換過車？）人有換，
      車沒換，先上被告丙○○的車，前座二個、後座三個，前座有被告丙○○、戊○○、後座有挾持我的右邊即己○○，另一個人是左邊挾持我的人不認識。（
      在何處換人？）在堤防處。（換何人？）被告丙○○與戊○○下車，另三人繼
      續挾持我的人不認得。（你在被告丙○○、戊○○下車後，有無打電話給被告
      丙○○要他向朋友拿錢？）有。（拿錢的過程是否有在一起？）被告丙○○拿
      錢的過程我們有跟著他，有段距離。（九十一年五月二十一日下午有答應戊○○分期付款？）有。（事後回電話不同意分期付款？）是的。（『欽佩仔』有
      無說要向你借錢？）無。（『欽佩仔』以如何口氣要你拿錢出來？）威脅的口
      氣要我籌錢出來，先有說「我可以跟你借多少錢」，就拿槍拖打我的頭，我就
      無法說話，車開到堤防處就要我籌錢等節（本院卷第一四三至一四九頁）。尚
      相符合。
（四）另據證人王承芳於檢察官偵查中結證：「．．．乙○○打我00000000
      00號電話給我，說有人跟著他急需用錢，講的支支吾吾的幾乎是用乞求的口
      吻向我借錢，要借五萬，我沒那麼多錢，只能借二萬。．．．（如何交錢給他
      ？）我請我朋友的一位小弟拿下去給他們，在信義路、復興南路那邊交錢．．
      ．。」等語（見偵字第一四八九０號卷第一一０頁背面），於原審時證稱：「
      （去年五月二十一日晚上乙○○有沒有向你借錢？）有。（借錢目的？）他說
      被押、被．．．打腦袋、被．．．指嘴巴，起先我不信不理他，他打了很多電
   　 話，以哀求的語氣我才相信。（乙○○有沒有跟你說怎麼交錢？）他說會有車
      子過來信義路、復興南路口拿，當時我人在那裡。（是否記得是怎麼樣的車子
      ？）我沒有看到，我請一位小輩下去。」等語（見原審卷第一二０、一二一頁
      ），證人郭壽隆於警訊時證稱：「（你因何至本局製作筆錄？）我朋友乙○○
      於五月二十一日二十二時許被二名不詳男子於台北市○○區○○路及民權東路
      口挾持乙○○，並駕駛黃色計程車離去。（你目睹這種情形後又如何處置？）
      我馬上撥打乙○○之手機0000000000探詢是何情況，乙○○馬上回
      答待會再說即掛斷。大約經過二分鐘之後接獲乙○○回電要求我給他準備五萬
      元始得知乙○○已被歹徒挾持。（你如何配合交付．．．款？）我向夏緒榮先
      生及另一名林先生調取現金，其間乙○○又撥話給我只需三萬元即可。但我因
      自己身上現金不多僅有一萬多元，我便撥打店話給夏緒榮先生又調取一萬多元
      合計共三萬元整。我要求主動前往將．．．款交付歹徒，但歹徒不要我去他們
   　 所在位置，而我主動請求至公司所在位置《臺北市○○○路五百號》前交付金
      錢。他們要求提供我所開之自小客車之車號六Ｂ—九九五五號，他們始能辨認
      我所開之車輛。（你何實在公司前如何交付．．．款？）我到達公司前面時間
      大約市五月二十二日凌晨一時三十分左右，我即撥電話給乙○○說我已經到了
      公司前面。我又等了大約六、七分鐘，我要求該名不詳男子從一輛計程車下車
      對談，該名男子特徵臉上長了許多類似痘痘的東西，穿著花色短袖上衣、休閒
      褲及拖鞋。不管我向他詢問有關乙○○任何問題，他一概以不知情來回應。當
      我把現金三萬元交付於他之後，他又坐回同一輛計程車離去。（交付．．．金
      之後你又如何處置？當時乙○○情形如何？）我有馬上撥電話給乙○○探詢他
      的情形，問他是否可以離去，他回答說等一下。我在公司後面一家鵝肉店等了
      大約十分鐘之後又撥電話給他，乙○○回答我說在回來的路途上了。又過了大
      約十分鐘之後，我看見乙○○滿臉全是鮮血，額頭上有兩個大腫傷口。」等語
      （見偵字第二０七三八號卷二六頁至二七頁正面）。於檢察官偵查中證稱：「
      （案發當晚情形？）我與乙○○在三民路的泡沫紅茶店，他接到電話後就往車
      子那邊走，因為距離很遠我看不清楚是否有人拿槍押他，我等了半小時，他打
      0000000000電話給我向我要五萬元，他說他被押，我身上沒錢，又
      找朋友借了．．．」等語屬實（見偵字第一四八九０號偵卷第九八頁背面），
      足認被告丙○○之自白與事實相符，自可採為認定事實之基礎。
（五）此外，復有慶生醫院驗傷診斷書一紙、台灣大哥大雙向通聯資料查詢一份、慶
      生醫院九二慶秘字第００九二九－一號函附門診病歷表、Ｘ光檢查及申請報告
      單及照片一幀在卷可按（見偵字第二０七三八號卷第四０至四七頁、原審卷第
      七三至七五頁）。且觀之乙○○所有之0000000000號、丙○○所持
      用之第0000000000號行動電話雙向通聯記錄，乙○○第00000
      00000號行動電話，於案發時之九十一年五月二十一日二十二時三十一分
      許、同日二十二時三十五分許、二十二時四十二分許、二十三時二十分許、二
      十三時二十三分許、二十三時二十八分許、二十三時五十六分許、翌日零時八
      分許、零時九分許、零時十五分許、零時二十四分許、零時二十六分許、零時
      二十八分許、零時三十分許、零時三十七分許、零時四十分許、零時四十四分
      許、零時四十九分許、零時五十二分許、零時五十四分許、一時八分許，曾與
      郭壽隆所使用之第0000000000號行動電話通話；於案發時之九十一
      年五月二十一日二十三時二十九分許、二十三時五十分許、二十三時五十五分
      許、翌日零時二分許、一時八分許，曾與王承芳使用之0000000000
      號行動電話通話；於案發時之九十一年五月二十二日零時二分許、零時十三分
      許、零時二十二分許、零時三十九分許、零時五十三分許、零時五十四分許、
      零時五十八分許、一時許、一時一分許，二時十二分許，乙○○000000
      0000號行動電話曾撥打丙○○持用之0000000000號行動電話號
      碼通話，此有0000000000號、0000000000號行動電話之
      雙向通聯記錄附卷可稽（見偵字第一四八九０號偵卷第十六頁至第十九頁）。
      另稽之乙○○所有之0000000000號行動電話通聯記錄，於乙○○遭
      限制行動自由中之九十一年五月二十二零時許，該0000000000號行
      動電話曾撥打乙○○當時仍自行使用之上開0000000000號行動電話
      ，亦有0000000000號行動電話門號雙向通聯記錄附卷為證（見偵字
      第一四八九０號卷第二一頁），衡情被害人乙○○當無使用二支行動電話自己
      互撥通話之理，且丙○○持用之第0000000000號行動電話，曾於九
      十一年五月二十一日二十三時零一分許、二十三時零四分許，撥打該0000
      000000號行動電話，其時本件犯行尚在進行中，顯然該0000000
      000號行動電話當時為本案共犯所使用，足認被告等前開所辯無非空言，不
      足採信。
（六）至被告丙○○辯稱：他們約乙○○見面係為商討債務，是『欽佩』忽然衝出來
      押乙○○上車一節。固據同案被告戊○○於警訊時供稱：「．．．我們在車旁
      路邊談話時，另一輛車裡的『欽佩』不知從何處衝出，強行將『小趙』推上我
      們開的七Ｎ—六四三號計程車，他在後座押住『小趙』，叫我上車開車，於是
      我們上車，由丙○○開車．．．」等語（見偵字第二０七三八號卷第一二頁正
      面），於檢察官偵查中供稱：「（九十一年五月二十一日晚是否與丙○○甲○○押乙○○上車並勒贖五萬元？）不是這樣，我本來欠他二萬元，要去當面跟
      他講每月還五千元，後來我就坐丙○○的車一起去。」等語（見偵字第一七三
      八七號卷第九頁反面），及被害人乙○○於檢察官偵查中證稱：「當天晚上九
      點至十點我約丙○○過來要還錢，丙○○與戊○○先來，我們談好說每月還五
      千元，談好了突然就來一位拿槍的人叫我上車．．．」等語（見偵字第一四八
      九０號卷第五一頁），於原審時證稱：「戊○○與丙○○開車過來，要還錢給
      我，我出來與他們見面，他們說今天不方便所以沒辦法，過了一會兒有一個人
      拿槍把我押上車。」等語無誤（見原審卷第見原審卷第一０六頁），雖可認被
      告丙○○與被害人乙○○相約見面之初，與戊○○、甲○○、『欽佩』、『打
      狗』、『瓠仔』等人尚無犯意聯絡，然被告丙○○見『欽佩』強押被害人乙○○上車後，即依『欽佩』之指示上車，並開車搭載『欽佩』及戊○○二人，將
      乙○○強押至大佳公園，嗣又配合其同案共犯，依乙○○告知之地點，分別與
      戊○○或自己一人前往取得款項等情以觀，並參以被告丙○○於警訊自承：「
      ．．．案發至第一次取款時我開始知道事情是他們要預謀強取的，不是債務相
      欠的問題了等語（見偵字第一四八九０號卷第六頁），可見被告丙○○於乙○○被強押上車之際，已萌生不法所有之意圖，起意參與本件犯行，應堪認定。
（七）被告甲○○雖辯稱：本件均係『欽佩』個人所為，伊事先均不知情，亦未參與
      ，云，其辯護人亦辯稱：本案全係由綽號『欽佩』一人臨時起意所為云云。惟
      被告甲○○對其案發當天與被告丙○○、戊○○、『打狗』、『瓠仔』、『欽
      佩』共同前往民權東路、三民路口與被害人乙○○見面，及其五人將乙○○帶
      往大佳公園，在車上有聽到乙○○打電話等情，業據被告甲○○於警訊時供稱
      ：「（在大佳公園的情形為何？）我就換搭他們的七Ｎ—六四三號計程車，．
      ．．」等語（見偵字第二０七三八號卷第一七頁背面），於檢察官偵查中供稱
      ：「乙○○被打時我有制止。」等語（見偵字第一四八九０號卷第五四頁正面
      ），於原審時供稱：「（乙○○打電話要錢的事你是否知道？）知道」、「我
      有聽到『欽佩』跟乙○○要借錢之類的話．．．」等語在卷（見原審卷第一六
      三頁、第一六八頁），復參以被害人乙○○於原審時證稱：「持槍的人恐嚇我
      叫我趕快湊錢，那時候有看到甲○○，當時持槍的打我，甲○○有說不要再打
      了。」等語（見原審卷第一０七頁），被告丙○○於警訊時供稱：「．．．因
      為我也欠『小趙』（即乙○○）二萬元，當日我也要去還『小趙』二千元，於
      是我們在該處出發，一起到三民路、民權東路口一帶找『小趙』，另外和我們
      同行的還有綽號『北投仔』、『瓠仔』、『打狗』、『欽佩』等人，我們分別
      駕駛我七Ｎ—六四三號營業小客車以及『打狗』駕駛一輛車號不詳之營業小客
      車，．．．」等語（見偵字第第一四八九０號卷第四頁），足認被告甲○○於
      案發當天與丙○○、戊○○、『瓠仔』、『打狗』、『欽佩』共同前往民權東
      路、三民路口與乙○○見面，並將被害人乙○○強押至大佳公園後，被告甲○○並換至與被害人乙○○同車，於車行途中尚聽到綽號『欽佩』向被害人乙○○『借錢』之事，縱綽號『欽佩』者，即證人己○○於本院供稱：「（當天為
      何一起去找乙○○？）我們開計程車有借錢習慣，大家都會說那裡可借錢，他
      們帶我去，原本我不認識。（有無說要借多少錢？）五萬元。（乙○○有無答
      應？）有，利息三天還一次，一萬元還一千二，五萬元三天還六千元。」（本
      院卷第一五三、一五四頁、九十三年五月七日審判筆錄），惟證人己○○為本
      案共犯，於本院同日審理中，且否認有挾持乙○○（本院卷第一五四頁第三行
      ），其聲稱；係向乙○○借錢，乃為圖卸其責，前後一貫之供詞，而證人己○○與被害人乙○○非親非故，何得於於初次見面即向乙○○借錢，且據被害人
      乙○○於本院審理中證稱：「（『欽佩』以如何口氣要你拿錢出來？）威脅的
      口氣要我籌錢出來，先有說『我可以跟你借多少錢』，就拿槍拖打我的頭，我
      就無法說話，車開到堤防處就要我籌錢。（本院卷第一四八頁倒數第三行、九
      十三年五月七日審判筆錄），證人己○○既係以威脅口氣要乙○○籌錢出來，
      且以物品打乙○○的頭，縱證人己○○曾對乙○○稱：「我可以跟你借多少錢
      ？」，要係強索金錢之藉，被告甲○○身處其中，對於證人己○○即綽號『欽
      佩』者向被害人乙○○強索金錢之事，何能諉為不知？且被告丙○○於警訊時
      供稱：「拿兩次錢的過程當中我分別將之交給了『北投仔』和『瓠仔』，我們
      回臺北縣蘆洲市○○街一二七號一樓『北投仔』住處後，『北投仔』拿了一萬
      元給他妻子，說是要給我和戊○○的錢，於是我和戊○○各分得五千．．．」
      等語（見偵字第一四八九０號卷第六頁），同案被告戊○○於警訊時亦供稱：
      「「（你共分得贓款多少？由誰給你的？）我之前有欠甲○○的錢是沒有算利
      息的，所積欠他的錢約三萬多，他在同日（二十二日）向我表示，我分得五千
      元，下個月分期還款扣掉五千元，同（五）月份的還款也確實扣掉了五千元。
      」等語（見偵字第二０七八三號號卷第一三頁反面），足認被告甲○○辯稱：
      事先不知情，事後亦未分得款項云云云，不足採信。
（八）再者，同案共犯自臺北縣蘆洲市甲○○住處出發時，『欽佩』本來與被告甲○○坐於同車，戊○○、丙○○與乙○○在民權東路、三民路口商談債務問題完
      畢後，『欽佩』隨即出現，將乙○○押上車，並由『欽佩』指示丙○○開車，
      甲○○、『打狗』『瓠仔』等人旋開動另一部小客車跟隨在後等情，已經認定
      如前，由此過程以觀，顯然『欽佩』並非自己臨時起意所為，『欽佩』早與甲○○、『瓠仔』、『打狗』、『欽佩』等人事前謀議如何進行本件犯行，亦堪
      認定。至被告甲○○、丙○○嗣改稱：甲○○給丙○○之五千元是伊二人間之
      借貸，與本件贓款無關云云，惟與前開證據不符，顯係事後卸責之詞，不足採
      信。
（九）被告丙○○雖又辯稱：因『欽佩』持槍態度兇惡要求伊上車，伊懼怕『欽佩』
      對伊不利而無法抗拒，只能依『欽佩』之指示行動云云，然查，被告丙○○自
      承與『欽佩』並無恩怨（見原審卷第一五五頁），是以被告丙○○前開所辯是
      否屬實，即非無疑。況嗣後被告等人將被害人押至大佳公園後，被告丙○○與
      同案被告戊○○即換至另輛計程車，而與綽號『欽佩』者不同車，乃被告丙○○又配合其餘共犯，依被害人乙○○告知之地點，分別與同案被告戊○○或自
      己一人分別前往信義路大安路口及復興北路民族東路口附近取得款項等情以觀
      ，並參以被告自承：案發至第一次取款時我開始知道事情是他們要預謀強取的
      ，不是債務相欠的問題了等語（見偵字第一四八九０號偵卷第六頁），足認被
      告連福辯稱：係因遭綽號『欽佩』者強迫等情無非飾卸之詞，諉無足取。雖被
      害人乙○○於原審時證稱：「（在車上『欽佩』有沒有恐嚇丙○○？）他有說
      你們也要小心點。」云云（見原審卷第一一四頁）惟與前開事實不符，顯係事
      後迴護被告之詞，亦不足據為有利被告丙○○之認定。
（十）被告丙○○雖又辯稱：伊與被告甲○○、戊○○、『瓠仔』、『打狗』、『欽
      佩』等人並無犯意聯絡云云，辯護人亦為相同之辯稱，惟按所謂共同正犯，係
      指二以上行為人，彼此有犯意之聯絡與行為之分擔，而共同犯罪。不論以自己
      共同犯罪之意思，參與構成要件或構成要件以外之行為，抑或以自己共同犯罪
      之意思，事先同謀，而由其中一人實施犯罪之行為者，均屬共同正犯（司法院
      大法官會議釋字第一０九號解釋意旨參照）。又共同正犯不限於事前有協議，
      即僅於行為當時有共同犯意之聯絡者，亦屬之（最高法院三十年度上字第八七
      ○號判例意旨參照）。查被告丙○○就被告甲○○等人謀議強押被害人以索取
      金錢時，雖未參與謀議，惟事後被害人乙○○遭綽號『欽佩』強押上車後，被
      告丙○○不僅依『欽佩』之指示上車，並開車搭載『欽佩』及戊○○二人，將
      乙○○強押至大佳公園，尚依指示二次前往取款，顯已參與犯罪構成要件之行
      為，佐以被告丙○○於警訊復坦稱：「案發至第一次取款時，我開始知道事情
      是他們要預謀強取的，不是債務相欠的問題了。」等語（偵字第一四八九○號
      卷第六頁倒數第二行），被告丙○○就證人己○○即綽號『欽佩』之男子，強
      押被害人索取金錢之事實，焉能諉為不知，而謂無犯意聯絡？被告丙○○及辯
      護人所辯，並不足採。
(十一)被告丙○○之辯護人另辯稱：係因被告丙○○之計程車遭『欽佩』等人開走，
      而該計程車係被告向車行承租，為保全該計程車，不得不依共犯之指示取款云
      云，但被告丙○○既知同案被告劉雲龍係向被告甲○○承租計程車，而綽號『
      欽佩』等人又與甲○○熟識，縱使計程車遭綽號『欽佩』破壞，亦得尋司法程
      序向綽號『欽佩』者求償，辯護人執此爭辯，亦非有據。
(十二)被害人乙○○於警訊、檢察官官偵查中及原審時均供稱：遭綽號『欽佩』者持
      槍強押並強索金錢，被告丙○○及同案被告戊○○亦為相同之陳述，惟被告等
      人持有之槍枝未經扣案，未經鑑定係屬何種槍枝，即無從認定為是否具有殺傷
      力之槍枝，且綜觀全案卷證資料，查無任何積極之證據足以證明其屬具有殺傷
      力之槍枝，是本院乃認定為金屬兇器，附此敘明。
(十三)再者，被害人乙○○既遭證人己○○即綽號『欽佩』者持不明金屬兇器強押上
      車、毆打頭部及強索金錢，被害人猝遭綽號『欽佩』者施此強暴手段，霎時必
      均心起驚悸畏怖之情，而乖乖就範，聽憑處置，莫敢抵抗，是以被告等之行為
      在客觀上，顯已足以壓抑被害人等之抗拒，使之喪失意思自由而失卻抵抗能力
      ，因之，被告等為劫財所施用之強暴手段已達於使被害人不能抗拒之程度，亦
      甚明確。
(十四)至被告丙○○與同案被告戊○○對於至大佳公園後，究係被告丙○○、戊○○
      下車，與『打狗』共乘另一輛營業小客車，甲○○上七Ｎ—六四三號營業小客
      車與『欽佩』、『瓠仔』及乙○○共乘（見偵字第二０七三八號卷第六頁警訊
      筆錄），或係戊○○與丙○○仍繼續搭乘七Ｎ—六四三號營業小客車，乙○○
      與『欽佩』換乘另部營業小客車與其餘共犯同乘另部營業小客車（見偵字第二
      ０七三八號卷第十二頁反面），被告丙○○、戊○○供述雖有不同，然參以被
      害人乙○○於檢察官偵查中證稱：「到大佳公園後，兩部車都停下來，丙○○
      、戊○○就換車，前座又換了兩個人上來，我左側又多了一個人，持槍的人仍
      坐在我右邊。」等語（見第一四八九０號卷第五一頁、第五二頁），及被告甲○○於警訊時供稱：「在大佳公園我就換搭乘他們的七Ｎ—六四三號計程車，
      問他們處理好了沒有．．．。」等語（見偵字第二０七三八號卷第十七頁），
      於原審檢察官聲請羈押時供稱：「你們兩輛車到何處去？）到撫遠街民權大橋
      的堤防邊。（到堤防邊以後你們做什麼？你有無負責看管乙○○？）我到了以
      後，我就上了乙○○那輛車的前座，我問說怎麼樣，．．．，我繼續坐在那輛
      車的前座，乙○○、『欽佩』坐後座，我與『瓠仔』坐前面，後來車子是『瓠
      仔』開的。（然後你是否一直在車上等？）是的，大約十分鐘車子就開走了，
      開到復興北路那邊轉一轉，我那時和乙○○、『欽佩』、『瓠仔』四個人還是
      同一輛車後來到復興北路大安捷運站那裡。」等語（見九十一年度聲羈字第二
      三二號卷第八、九頁），可見至大佳公園停車後，被害人乙○○並未換車，而
      係由被告甲○○與綽號「瓠仔」上七Ｎ—六四三號營業小客車，被告丙○○、
      同案被告戊○○轉乘另輛營業小客車。此部分之供述應以被告丙○○為可信，
      同案被告戊○○此部分供述爰不採為認定本件犯罪事實之依據，附此敘明。
(十五)綜上所述，本案事證明確已臻明確，被告等人之犯行均已堪認定。
三、論罪科刑部分：
(一)按強盜罪以強暴、脅迫等方法，致使不能抗拒為構成要件之一，當然含有妨害被
    害人自由之性質，故犯強盜罪而有妨害被害人之自由時，是否另論以妨害自由罪
    名，應就行為人之全部犯罪行為實施過程加以觀察。倘妨害自由行為時，強盜行
    為尚未著手實施，可依其情形認為妨害自由、強盜犯罪間具有方法結果之牽連關
    係；若強盜犯行業已著手實施，則所為強暴、脅迫等非法方法剝奪被害人行動自
    由行為，應包括在強盜行為之內，無另行成立刑法第三百零二條第一項之剝奪他
    人行動自由罪之餘地，最高法院九十一年度臺上字第八０三號判決參照。是核被
    告丙○○、甲○○與同案被告戊○○、綽號『瓠仔』、『打狗』、『欽佩』等人
    ，由綽號『欽佩』持不明金屬兇器妨害自由、傷害、強盜等行為，均係犯刑法第
    三百三十條第一項、第三百二十一條第一項第三款、第四款之加重強盜罪，及同
    法第三百零二條第一項之妨害自由罪。被告丙○○、甲○○、同案被告戊○○與
    綽號『瓠仔』、『打狗』、『欽佩』就前述犯行分別有犯意聯絡及行為分擔，均
    為共同正犯。被告等強盜時，由共犯綽號『欽佩』施以強暴行為毆打被害人乙○○，致乙○○受有額頭部挫刮傷血腫之傷害，係強盜罪之強暴手段所致，不另成
    立傷害罪。被告等與其餘共犯雖分次取得手機、二萬元、三萬元現金，然係以接
    續之意思，於密接之時間、地點，以相同之方法分別犯同一罪刑，為接續犯，屬
    實質上一罪。被告所犯上開二罪間，有方法、目的之牽連關係，應從一重之加重
    強盜罪處斷。
(二)次按擄人勒贖罪，係指其擄人行為出於勒贖之目的者而言，如果架擄目的別有所
    在，縱令擄得以後復變計勒贖，仍不得以擄人勒贖論罪；按擄人勒贖罪，須預有
    不法得財之意思而施行強暴、脅迫、將被害人擄至自己勢力範圍之內，希圖其出
    款贖回者始能成立，若初無不法得財意思，而僅用非法方法剝奪人之行動自由以
    洩忿或藉此以圖要挾者，祗能構成妨害自由罪，要難以擄人勒贖論，此分別有最
    高法院二十四年上字第五０一一號、二十三年上字第六二五號判例意旨參照。本
    案如前所述，係因同案被告劉雲龍積欠被害人乙○○款項，被告甲○○認被害人
    乙○○頗有資力，乃與丁○○（綽號『打狗』，未據起訴）及真實姓名、年籍不
    詳，綽號『欽佩』、『瓠仔』之成年男子，藉詞處理戊○○及丙○○債務問題，
    要求同案被告戊○○與被害人乙○○約定見面詳談，趁機強押被害人以索取金錢
    ，是渠等並無勒贖之意圖甚明，是尚難認渠等強押被害人行為係出於勒贖之目的
    ，自不成立刑法第三百四十七條之擄人勒贖論罪。而其後被告等利用對被害人所
    為之強暴、脅迫行為，要求被害人籌錢交付，乃是以強暴、脅迫之方法使人交付
    財物之行為，應僅為成立刑法第三百三十條第一項之加重強盜罪，公訴人起訴認
    被告等係犯成立刑法第三百四十七條之擄人勒贖論罪，容有未洽，惟起訴之基本
    社會事實同一，爰依法變更起訴法條，附此敘明。
四、原審基於前述理由，因依刑法第二十八條、第三百三十條第一項、第三百二十一
    條第一項第三款、第四款、第三百零二條、第五十五條，罰金罰鍰提高標準條例
    第一條前段各規定，審酌被告甲○○犯罪後否認犯行，飾詞巧辯，犯罪後態度不
    佳，而被告丙○○犯罪後尚能自白部分犯行，足見具有悔意，態度尚佳，及被告
    不思以合法途徑取得財富，犯罪手段亦非輕微，然犯罪所得不多，及被告與被害
    人平日之關係等一切情狀，就被告甲○○量處有期徒刑九年，就被告丙○○量處
    有期徒刑八年。暨以犯罪所用之金屬兇器一支，並未扣案，亦無證據證明係屬違
    禁物，或屬被告甲○○、丙○○、同案被告戊○○或其餘共犯所有，爰不宣告沒
    收。核其認事用法，俱無違誤，量刑亦甚允洽。被告等上訴意旨，否認犯罪，為
    無理由，應予駁回。
五、公訴意旨另以：被害人乙○○於臺北市○○○路與三民路口遭『欽佩』強押上車
    後，行駛中『欽佩』持兇器毆打並出言恐嚇乙○○，使乙○○不能抗拒，而強取
    乙○○身上之六千元及嫌云云。公訴人認被告等涉有上開犯行，無非係以被害人
    乙○○之指訴為唯一論據。經查：按犯罪事實，應依證據認定之，無證據不得認
    定犯罪事實。又不能證明被告犯罪者，應諭知無罪之判決，刑事訴訟法第一百五
    十四條第二項、第三百零一條第一項分別定有明文。再認定不利於被告之事實，
    須依積極證據，苟積極證據不足為不利於被告事實之認定時，即應為有利於被告
    之認定，更不必有何有利之證據，最高法院三十年上字第八一六號著有判例。訊
    據被告甲○○、丙○○均否認此部分犯行，則公訴人所指被告此部分犯行，除被
    害人乙○○之指訴外，別無其他證據可以佐證，此部分犯行實屬無從證明，本應
    為無罪之諭知，然公訴人認被告此部分犯行，與前開經論罪科刑之加重強盜犯行
    ，有接續犯之實質上一罪關係，爰不另為無罪之諭知。
據上論斷，應依刑事訴訟法第三百六十八條判決如主文。
本案經檢察官吳國南到庭執行職務。
中　　　華　　　民　　　國　　九十三　　年　　　六　　　月　　 十八 　　日
                              臺灣高等法院刑事第六庭
                                  審判長法  官  陳  春  秋
                                        法  官  高  明  哲
                                        法  官  洪  英  花
右正本證明與原本無異。
如不服本判決，應於收受送達後十日內向本院提出上訴書狀，其未敘述上訴之理由者
並得於提起上訴後十日內向本院補提理由書（均須按他造當事人之人數附繕本）。
                                        書記官  陳  威  霖
中　　　華　　　民　　　國　　九十三　　年　　　六　　　月　　二十一　　日
附錄：本判決論罪科刑法條全文
中華民國刑法第三百三十條
犯強盜罪而有第三百二十一條第一項各款情形之一者，處七年以上有期徒刑。
前項之未遂犯罰之。
中華民國刑法第三百二十一條
犯竊盜罪而有左列情形之一者，處六月以上、五年以下有期徒刑：
一  於夜間侵入住宅或有人居住之建築物、船艦或隱匿其內而犯之者。
二  毀越門扇、牆垣或其他安全設備而犯之者。
三  攜帶兇器而犯之者。
四  結夥三人以上而犯之者。
五  乘火災、水災或其他災害之際而犯之者。
六  在車站或埠頭而犯之者。
前項之未遂犯罰之。
中華民國刑法第三百零二條
私行拘禁或以其他非法方法，剝奪人之行動自由者，處五年以下有期徒刑、拘役或三
百元以下罰金。
因而致人於死者，處無期徒刑或七年以上有期徒刑，致重傷者，處三年以上十年以下
有期徒刑。
第一項之未遂犯罰之。
